臺灣臺中地方法院民事裁定
111年度補字第2373號
原      告  陳榮    

上列原告與被告陳三福間因拆屋還地事件，本院裁定如下：
    主    文
原告應於收受本裁定之日起五日內補正下列事項，逾期即駁回其
訴。
    理    由
一、按核定訴訟標的之價額，以起訴時之交易價額為準。無交易
    價額者，以原告就訴訟標的所有之利益為準。起訴，應以訴
    狀表明下列各款事項，提出於法院為之：一、當事人及法定
    代理人。二、訴訟標的及其原因事實。三、應受判決事項之
    聲明，民事訴訟法第77條之1第2項、第244條第1項分別定有
    明文。而所謂「應受判決事項之聲明」，乃請求判決之結論
    ，亦即請求法院應為如何判決之聲明，如當事人獲勝訴之判
    決，該聲明即成為判決之主文，並為將來據以強制執行之依
    據及範圍。是以原告提起給付之訴，依上揭起訴必備程式之
    規定，所表明訴之聲明（給付內容及範圍）與法院所為之判
    決主文，均必須明確一定、具體合法、適於強制執行（最高
    法院98年度台上字第599號民事判決意指參照）。又所謂「
    訴訟標的」係指原告為確定私權所主張或否認之法律關係欲
    法院對之加以裁判者而言（最高法院80年度台上字第344號
    民事判決意指參照）。另起訴不合程式或不備其他要件者，
    法院應以裁定駁回之。但其情形可以補正者，審判長應定期
    間先命補正，同法第249條第1項但書第6款亦有明定。
二、經查，原告起訴未據繳納裁判費，亦未具備符合上開規定之
    法定程式，且起訴狀內亦未記載應受判決事項之聲明及訴訟
    標的，致本院無從依原告記載之內容核定本件訴訟標的價額
    ，以裁定命原告補繳裁判費。原告應補正：
  ㈠應受判決事項之聲明（須具體明確，載明請求法院應如何判
    決）及訴訟標的（即所主張之法律關係欲法院加以裁判者）
    。
　㈡本件訴訟標的金額或價額（即原告因本件訴訟獲全部勝訴判
    決時所受客觀利益價額），並依民事訴訟法第77條之13所定
    費率，按所查報訴訟標的價額補繳裁判費（請參司法院Web
    版計算程式https://www.judicial.gov.tw/tw/cp-0000-000
    00-0ff46-1.html）。
　㈢如原告未能查報系爭訴訟標的價額，則因本件訴訟標的之價
    額不能核定，依民事訴訟法第77條之12之規定，即以同法第
    466條所定不得上訴第三審之最高利益額數加10分之1定之。
    又不得上訴第三審之最高利益額數，業經司法院以命令自民
    國91年2月8日起增加至新臺幣（下同）150萬元，則本件訴
    之聲明之訴訟標的之價額增加後為165萬元，依民事訴訟法
    第77條之13規定，應徵第一審裁判費1萬7,335元。
  ㈣按被告人數提出起訴狀繕本（含證據資料影本）。
  ㈤所欲請求返還之土地之第一類土地登記謄本。
  ㈥被告之最新戶籍謄本。
三、茲依民事訴訟法第249條第1項但書規定，限原告於收受本裁
    定送達之日起5日內以具狀補正上列事項，逾期未補，即駁
    回其訴，特此裁定。原告如僅繳納裁判費，而未補正其他事
    項，仍會遭本院裁定駁回起訴，請併予注意。　
中　　華　　民　　國　　111 　年　　11　　月　　23　　日
                  民事第四庭    法  官  侯驊殷
正本係照原本作成。
不得抗告。
中　　華　　民　　國　　111 　年　　11　　月　　23　　日
                                書記官  吳克雯